【裁判字號】    89,交易,44
【裁判日期】    890907
【裁判案由】    過失傷害
【裁判全文】
臺灣彰化地方法院刑事判決                          八十九年度交易字第四四號
    公  訴  人  臺灣彰化地方法院檢察署檢察官
    被      告  丙○○
右列被告因過失傷害案件，經檢察官提起公訴 (八十九年度偵字第一四八八號)，本
院判決如左︰
    主    文
丙○○因過失傷害人，處拘役伍拾日，如易科罰金，以佰元折算壹日。
    事    實
一、丙○○於民國八十九年九月二十七日上午十一時四十五分許，駕駛車號Ｍ８－７
    ９９９號自小客車，沿彰化縣彰化市○○路○段三００巷由南往北方向行駛，途
    經彰南路一段三００巷與山中街八一巷無號誌交岔路口，本應注意車輛行經無號
    誌交岔路口時，應減速慢行，作隨時停車之準備，而依當時天候、路況情形，又
    無不能注意之情事，竟疏於注意，仍貿然前行，於經過上開交岔路口時，適有由
    甲○○所騎乘ＫＵＡ－９６２號機車後搭載其母乙○○○，自山中街八一巷由西
    往東方向行駛，甲○○亦疏未注意行經無號誌交岔路口時，其為左方車輛，應停
    讓右方丙○○自小客車先行，竟未停讓而貿然前行，丙○○駕駛自小客車見狀煞
    不及，自小客車左前保險桿處撞及機車右後側面及乙○○○右腳，致機車人車倒
    地後，乙○○○受有右脛骨骨折、右跟骨骨折之傷害。
二、案經被害人乙○○○訴由彰化縣警察局彰化分局報告臺灣彰化地方法院檢察署檢
    察官偵查起訴。
    理    由
一、訊據被告丙○○坦認於右揭時地發生車禍，惟辯稱：當時伊自小客車時速約二、
    、三十公里左右，行經上開交岔路口時，甲○○之機車從巷子衝出來，伊見狀已
    來不及了，就撞上該機車等語。
二、經查，右揭事實，業據告訴人乙○○○指訴在卷，核與甲○○於警訊及本院審理
    時之證稱情節大致相符，並有車禍現場照片三張、彰化基督教醫院診斷書一紙可
    稽，且就道路交通事故調查報告表（現場圖）觀之，遺有機車之倒地刮地痕約為
    三．二公尺，又據被告稱伊自小客車係左前方撞擊到甲○○所駕機車右側後方，
    且照片所示機車係往左方倒地等情，應係被告之自小客車左前方撞及甲○○之機
    車無誤。另車禍現場並無被告自小客車遺留之煞車痕，足認被告當時之車速應不
    快。而甲○○於本院稱伊自山中街八一巷由西往東行駛，於與彰南路一段三００
    巷該交岔路口時，並未先停車（僅減速），看看左右彰南路一段三００巷有無往
    來車輛，即行通過，以致遭被告自小客車撞擊機車右後側而肇生本件車禍。
三、按車輛行經無號誌交岔路口時，應減速慢行，作隨時停車之準備，道路交通安全
    規則第九十四條第一項第三款定有明文。本件被告駕駛自小客車，行經彰南路一
    段三００巷與山中街八一巷無號誌交岔路口，本應注意上述規定，且依當時天候
    、路狀，又無不能注意之情形，竟疏未注意，以致肇事，致告訴人受傷，被告行
    為自有應有過失。且被告過失行為，與告訴人之受傷間，具有相當因果關係。雖
    告訴人之子甲○○騎乘機車附載告訴人，自山中街八一巷由西往東方向行駛，行
    經該無號誌交岔路口時，其為左方車輛，依道路交通安全規則第一百零二條第一
    項第二款規定，應停讓右方被告自小客車先行，其竟未停讓而貿然前行，亦有過
    失，且為肇事主因，惟被告仍難辭其應負過失之責，本件經送台灣省彰化縣區車
    輛行車事故鑑定委員會鑑定結果，亦持相同看法，有鑑定意見書可參。綜上所述
    ，被告之犯行堪以認定。
四、核被告所為，係犯刑法第二百八十四條第一項前段之過失傷害罪，爰審酌被告係
    偶發初犯，被告之過失程度，告訴人所受傷害程度，告訴人使用人甲○○亦有過
    失且為肇事主因，被告犯後之態度等情狀，量處如主文所示之刑，並諭知易科罰
    金之折算標準。
據上論斷，應依刑事訴訟法第二百九十九條第一項前段，刑法第二百八十四條第一項
前段、第四十一條，罰金罰鍰提高標準條例第一條前段、第二條，判決如主文。
本案經檢察官陳德芳到庭執行職務。
中    華    民    國    八十九        年      九    月      七          日
                              臺灣彰化地方法院刑交通法庭
                                          法    官
右正本證明與原本無異。
如不服本判決，應於判決送達後十日內向本院提出上訴狀(須附繕本)。
告訴人或被害人對於判決如有不服具備理由請求檢察官上訴者，其上訴期間之計算係
以檢察官收受判決正本之日期為準。
                                        法院書記官
中    華    民    國    八十九        年      九    月      七          日


司法院資訊處製作；財團法人民間司法改革基金會備份。
